臺灣高雄地方法院刑事判決　
110年度訴字第860號
公  訴  人  臺灣高雄地方檢察署檢察官
被      告  黃金池



指定辯護人  本院公設辯護人黃文德

上列被告因毒品危害防制條例案件，經檢察官提起公訴（110年
度偵字第17088號、110年度偵字第18100號），本院判決如下：
    主  文
黃金池犯販賣第二級毒品罪，處有期徒刑拾年貳月。未扣案之犯
罪所得新臺幣伍佰元沒收，如全部或一部不能沒收或不宜執行沒
收時，追徵其價額。
    事  實
黃金池基於販賣第二級毒品甲基安非他命以營利之犯意，於民國
110年7月19日16時20分許，在址設高雄市○○區○○○路000號之高雄
市水情中心後方公園涼亭旁，以新臺幣(下同）500元之價格，販
賣第二級毒品甲基安非他命1包予陳勇廷，並收受陳勇廷給付之5
00元價金而交易完畢。
    理  由
一、認定事實之依據及理由
　　訊據被告黃金池固不否認曾於上開時地與陳勇廷會面，並交
    付物品予陳勇廷，惟矢口否認有何販賣第二級毒品甲基安非
    他命之犯行，辯稱：陳勇廷都是找別人買毒，我是有交給他
    東西，但只是隨地撿拾空的夾鏈袋交給陳勇廷而已，陳勇廷
    拿錢給我也只是因為他欠我錢云云。經查：
  ㈠依證人即購毒者陳勇廷於警詢、偵訊及本院審理中具結所證
    ：蒐證照片14暨影片中騎乘末3碼為EUR機車（車牌號碼詳卷
    ）之男子是我無誤，而影片中穿米黃色襯衫的是被告，我去
    該處向被告購買安非他命；影片中我右手拿500元紙鈔，我
    錢給他，被告就拿安非他命給我，是用小的夾鏈袋裝，安非
    他命的重量我不清楚，這次交易有完成；我們不會先約，就
    是騎過去該處，如果有人就直接向對方買，如果沒有人就騎
    走，等一下再過去看看，看誰在那裡就跟誰買，這次就是向
    被告買；這次買回去後有施用，確定是安非他命；我沒有向
    被告借錢，我們又不熟，被告不會借錢給我等語（參警一卷
    第82至84頁、偵一卷第61至63頁、本院訴字卷第61至64頁）
    ，其所述交易過程核與本院勘驗警方蒐證錄影光碟之結果相
    符，有本院勘驗筆錄暨擷圖附卷可佐（參本院訴字卷第58至
    59、83至92頁），堪信可採。又陳勇廷確有施用甲基安非他
    命之經驗，此觀正修科技大學超微量研究科技中心110年9月
    11日尿液檢驗報告(編號：E110124)、高雄市政府警察局鼓
    山分局毒品危害防制條例嫌疑人尿液採驗代碼表各1紙附卷
    可知（參偵一卷第83至84頁），是其所證被告所交付之物為
    甲基安非他命一詞，亦可採信。
  ㈡被告雖以前詞置辯，惟查：
　　⒈證人陳勇廷騎機車到現場後，被告隨即騎機車出現在該處
      ，並坐在陳勇廷對面，待陳勇廷將疑似紙鈔之物置於2人
      中間平台上後，被告隨即將右手伸出，嗣即看到陳勇廷自
      上開平台拿取一小包白色物品一節，有上述勘驗筆錄暨擷
      圖附卷可佐，可認被告係待陳勇廷交付金錢後，即將手中
      所握之裝有白色物品之夾鏈袋拿出，是被告辯稱：確有交
      付夾鏈袋予陳勇廷，但是因為陳勇廷向他要，他看到風吹
      過矮牆邊有數個袋子，就直接撿起一個空的拿給陳勇廷云
      云，顯與上開勘驗結果不符，實不足採。
　　⒉被告復辯稱陳勇廷會給他錢是因為陳勇廷欠他錢云云，惟
      此業據陳勇廷否認如上，且被告既自承與陳勇廷「不認識
      ，有見過面而已，沒什麼交情」等語（參本院訴字卷第66
      頁），衡情亦無借錢予陳勇廷之可能，被告復未提出相關
      證據以實其說，顯係臨訟杜撰之詞，不足採信。
　　⒊被告之辯護人雖為被告辯護稱：無法證明被告所交付之夾
      鏈袋中裝有甲基安非他命等語。惟此部分業據證人陳勇廷
      證述明確，並可採信，如前所述；而被告對於所交付夾鏈
      袋中之物復無法提出合理答辯，亦據本院認定如前，是尚
      無從以此為對被告有利之認定。
  ㈢綜上所述，被告上開犯行堪以認定，應予依法論科。
二、核被告所為，係犯毒品危害防制條例第4條第2項之販賣第二
    級毒品罪。被告因販賣而持有第二級毒品之低度行為為販賣
    第二級毒品之高度行為所吸收，不再另行論罪。
三、審酌被告從事販賣毒品之行為藉以牟利，使毒品散播而戕害
    國民身心健康，實有不該；另考量其所販售之毒品數量及價
    格尚不高、販賣對象之人數僅1人，對社會危害之程度有限
    之情；暨衡酌其於審判中自述之教育程度、經濟狀況及家庭
    情形（參本院訴字卷第78至79頁）等一切情狀，量處如主文
    所示之刑。
四、沒收：
　㈠被告販賣毒品之所得500元，未據扣案（雖被告經搜索後扣得
    現金500元，惟據被告否認為其於案發當日自陳勇廷處所收
    受之價金，又搜索扣押之時日確距案發當日已有一段時日，
    亦無其他證據證明係陳勇廷於本案所交付之毒品對價，故無
    從認定被告本案犯罪所得業已扣案），爰依刑法第38條之1
    第1項前段、第3項規定諭知沒收，於全部或一部不能沒收或
    不宜執行沒收時，追徵其價額。
  ㈡至其他扣案物，並無證據證明與本案有關，不予宣告沒收，
    併此敘明。
據上論斷，應依刑事訴訟法第299條第1項前段，判決如主文。
本案經檢察官游淑玟提起公訴，檢察官翁誌謙到庭執行職務。
中　　華　　民　　國　　111 　年　　4 　　月　　27　　日
                  刑事第十三庭  審判長法　官  陳紀璋

                                      法  官  洪毓良

                                      法  官  李怡蓉
　　　　　　　　　　　　　　　　　　　
以上正本證明與原本無異。
如不服本判決應於收受送達後20日內向本院提出上訴書狀，並應
敘述具體理由；如未敘述上訴理由者，應於上訴期間屆滿後20日
內向本院補提理由書（均須按他造當事人之人數附繕本）「切勿
逕送上級法院」。
中　　華　　民　　國　　111 　年　　4 　　月　　28　　日
　　　　　　　　　　　　　　　　　     書記官  胡孝琪

本案論罪科刑法條：
毒品危害防制條例第4條第2項：
製造、運輸、販賣第二級毒品者，處無期徒刑或10年以上有期徒
刑，得併科新臺幣1千5百萬元以下罰金。